【裁判字號】    99,訴,1284
【裁判日期】    991224
【裁判案由】    損害賠償
【裁判全文】
臺灣高雄地方法院民事判決              99年度訴字第1284號
原      告  李素真
訴訟代理人  李武訓
被      告  張福裕
            王田交通股份有限公司
法定代理人  王譽臻
上被告二人共同
訴訟代理人  林建任
上列當事人間請求損害賠償事件，由本院交通法庭裁定移送前來
（99年度審交附民字第116 號），本院於民國99年12月2 日言詞
辯論終結，判決如下：
    主  文
被告應給付原告新臺幣拾柒萬肆仟佰貳拾伍元，及自民國九
十九年四月三日起至清償日止，按週年利率百分之五計算之遲延
利息。
原告其餘之訴駁回。
訴訟費用由被告負擔五分之一，餘由原告負擔。
本判決原告勝訴部分，得假執行。但被告如以新臺幣拾柒萬肆
仟佰貳拾伍元為原告預供擔保，得免為假執行。
    事實及理由
一、按訴狀送達後，原告不得將原訴變更或追加他訴。但有擴張
    或減縮應受判決事項之聲明者，不在此限，民事訴訟法第25
    5 條第1 項第3 款定有明文。查原告具狀起訴時應受判決事
    項之聲明（除假執行聲請外）為︰被告應連帶給付原告新臺
    幣（下同）4,033,395 元，及自起訴狀繕本送達翌日起至清
    償日止，按週年利率5%計算之利息；嗣先後於民國99年10月
    4 日具狀（見卷宗頁228 至230 ）及同年11月2 日言詞辯論
    期日以言詞（見卷宗頁277 ）變更上開聲明部分本金之數額
    分別為︰6,275,760 元、7,009,155 元，被告雖陳明不同意
    變更（見99年10月12日言詞辯論筆錄，卷宗頁236 ），惟原
    告變更部分，核屬擴張應受判決事項之聲明，合於首揭條文
    規定之要件，應予准許，先予敘明。
二、原告主張：被告張福裕（下稱張福裕）於98年7 月4 日上午
    10時30分許，駕駛牌照號碼XJ-615號營業曳引車後拖掛牌照
    號碼WT-09 號營業用拖車（下稱系爭半聯結車），沿高雄縣
    鳳山市○○路由西往東方向行駛，途經鳳仁路234 號前，張
    福裕駕駛系爭半聯結車超越伊所騎乘自行車之際，系爭半聯
    結車之右側防捲桿擦撞伊原告自行車之左手把，伊人車倒地
    後，致受有左手第5 掌骨骨折、左手肱骨遠端骨折、左手前
    臂腔室症候群、左脛骨撕裂性骨折併後十字韌帶損傷及左手
    背擦傷3 ×2.5 公分及第12胸椎壓迫性骨折等傷害，復追蹤
    治療「帕金森氏症、骨質疏鬆症、腰椎第1 節壓迫性骨折」
    等病症。扣除已受領保險給付後，原告因本件車禍事故尚受
    有支出醫療費用（含就醫車資）新臺幣（下同）150,000 元
    （已扣除健保）、住院期間及出院休養期間6 週之看護費用
    84,000元，並受有減少勞動能力損失499,395 元、工作損失
    2,280,960 元、休養後之看護費用2,494,800 元等財產上損
    害，及非財產上損害即精神慰撫金1,500,000 元，共計7,00
    9,155 元。又張福裕受僱於被告王田交通股份有限公司（下
    稱王田公司）執行職務時，發生本件車禍事故，爰依民法第
    184 條第1 項前段、第193 條第1 項、第195 條第1 項及第
    188 條第1 項等規定，訴請被告連帶負損害賠償之責任。為
    此，提起本件訴訟等情。並聲明：(一)被告應連帶給付原告7,
    009,155 元，及自起訴狀繕本送達翌日起清償日止，按週年
    利率5%計算之遲延利息。(二)願供擔保以代釋明，聲請宣告假
    執行。
三、被告則以：張福裕就本件車禍事故之發生，雖有過失，惟原
    告主張已支出醫療費用150,000 元，卻未提出任何單據，保
    險公司已據原告所提出之醫療費用單據賠付16,747元，且應
    剔除支出國術館部分之數額；及依原告之診斷書，並未有「
    胸椎壓迫性骨折」或「帕金森氏症、骨質疏鬆症、腰椎第1
    節壓迫性骨折」等病症之傷害，自不符勞工保險殘廢給付標
    準表第56項「遺存顯著畸形」之規定，縱認原告符合該項第
    13級殘廢，其給付比例亦僅為5%。又原告為本件車禍事故之
    肇事主因，就發生亦與有過失，且被告事發後曾給付原告25
    ,000元，原告並有領取強制汽車責任保險給付60,172元（含
    上開16,747元），均應扣除；原告請求之精神慰撫金數額過
    高等語，資為抗辯。並聲明：(一)駁回原告之訴。(二)如受不利
    之判決，願供擔保，聲請准予免為假執行。
四、兩造間之不爭執事項：
  (一)張福裕受僱於王田公司，擔任營業曳引車之司機；本件車禍
    事故發生時，張福裕正駕駛王田公司所屬之系爭半聯結車。
  (二)原告住院期間及出院休養期間6 週之看護費用84,000元。
  (三)張福裕因本件車禍事故，涉犯業務過失傷害罪，經本院交通
    法庭於99年3 月31日以99年度審交簡字第1754號刑事簡易判
    決，處拘役55日；檢察官提起上訴後，嗣經本院交通法庭於
    99年6 月29日以99年度交簡上字第119 號刑事判決，駁回上
    訴確定在案。
  (四)原告曾收受被告所付25,000元，暨受領強制汽車責任保險給
    付60,172元（含醫療費用共計15,247元、交通費用7,425 元
    及看護費用36,000元），均未自請求數額內扣除。
  (五)如認原告因本件車禍事故確實受有勞動能力減損者，同意以
    基本工資每月17,280元為計算基準。
  (六)如認原告因本件車禍事故確實受有工作損失者，同意計算至
    原告年滿65歲。
  (七)如認原告因本件車禍事故確實受有休養後之看護費用之損害
    者，同意專人看護費用每月18,900元。
五、是以，本件兩造間之爭點厥為︰(一)原告對於本件車禍事故之
    發生與損害之擴大，是否與有過失？如是，原告與張福裕間
    之過失程度比例如何？(二)原告因本件車禍事故所受之傷害為
    何？(三)原告因本件車禍事故而支出之醫療費用損失，應為若
    干？(四)原告因本件車禍事故所受支出之就醫交通費用損失，
    應為若干？(五)原告於出院休養後，其所受看護費用之損失，
    與本件車禍事故間，是否具有相當之因果關係？(六)原告是否
    因本件車禍事故之發生而受有勞動能力減損之情形？如有，
    應為若干？(七)原告是否因本件車禍事故之發生而受有工作損
    失？如有，應為若干？(八)原告因本件車禍事故所受非財產上
    損害即精神慰撫金，其數額應以若干為適當？爰析述如下：
  (一)原告對於本件車禍事故之發生與損害之擴大，是否與有過失
    ？如是，原告與張福裕間之過失程度比例如何？
    1.按「汽車行駛時，駕駛人應注意車前狀況及兩車併行之間
      隔，並隨時採取必要之安全措施。」道路交通安全規則第
      94條第3 項定有明文。查張福裕為國中畢業（見99年10月
      12日言詞辯論筆錄，卷宗頁238 ），亦考領有職業聯結車
      駕駛執照（見道路交通事故調查報告表(二)，偵查卷宗頁24
      ），對於前揭規定之義務，自為明知或無法諉為不知；而
      張福裕於98年7 月4 日上午10時30分許，駕駛系爭半聯結
      車，沿高雄縣鳳山市○○路由西往東方向行駛，途經鳳仁
      路234 號前時，本應注意車輛行駛時之車前狀況及兩車併
      行之間隔，隨時採取必要之安全措施，而依當時之天候晴
      朗、日間自然光線，柏油路面乾燥、無缺陷、道路無障礙
      路、視距良好，依張福裕之智識、能力並無不能注意之情
      事；適原告騎乘自行車沿鳳仁路同向行駛在前，張福裕所
      駕駛系爭半聯結車欲超越原告自行車時，竟疏未注意車前
      狀況及兩車併行之間隔，其駕駛之系爭半聯結車之右側防
      捲桿擦撞原告自行車之左側手把，造成原告當場人車倒地
      後受傷，並經送長庚醫療財團法人高雄長庚紀念醫院（下
      稱高雄長庚醫院）急救等情，有高雄縣政府警察局指揮中
      心受理110 報案紀錄單（製表時間為17:36:08）、高雄縣
      政府警察局鳳山分局檢送本件車禍事故之道路交通事故現
      場圖、道路交通事故調查報告表(一)、(二)、道路交通事故談
      話紀錄表、現場照片暨車損照片、酒測單及高雄縣政府警
      察局指揮中心受理110 報案紀錄單（製表時間為17:39:14
      ）等附卷（見偵查卷宗頁19至35）足憑，洵堪認定；顯見
      張福裕對於本件車禍事故之發生，殊有未注意車前狀況及
      兩車併行間隔之過失甚明。
    2.次按「慢車應在劃設之慢車道上靠右順序行駛，在未劃設
      慢車道之道路，應靠右側路邊行駛。」道路交通安全規則
      第124 條2 項定有明文。查原告為高職畢業（見99年10月
      12日言詞辯論筆錄，卷宗頁238 ），對於前揭規定義務，
      亦為明知或無法諉為不知；又鳳仁路234 號前「西側」之
      東向路段係劃設分向限制線，並有劃分快、慢車道，惟鳳
      仁路234 號前之東向路段，則因係一設有行車管制號誌之
      交岔路口，而未劃設分向限制線及區○○○○○道等情，
      此觀諸前揭道路交通事故現場圖、現場照片即明，縱認鳳
      仁路234 號前遺有原告倒地後之血跡，亦難遽認該地點即
      屬本件車禍事故發生兩車碰撞之最初地點；是以，原告對
      於本件車禍事故之發生究係亦與有過失乙節，尚乏證據以
      明之。準此，臺灣省高屏澎區車輛行車事故鑑定委員會於
      98年9 月16日所製作之鑑定意見書，對於原告騎乘自行車
      行駛何車道，或張福裕駕駛系爭半聯結車有無偏離快車道
      行駛，或兩車實際碰撞發生地點究係快車道抑或為慢車道
      等情，咸未有何證據足資佐證之情況下，遽認原告「騎乘
      自行車未靠右行駛為肇事主因」云云，猶嫌速斷，殊無足
      取。職是，原告對於本件車禍事故之發生，要難謂有何與
      有過失存在，至為明灼。
  (二)原告因本件車禍事故所受之傷害為何？
    1.原告因本件車禍事故發生而當場倒地受傷，經送高雄長庚
      醫院急救等情，已如前述；經檢視原告在高雄長庚醫院自
      98年7 月4 日起至99年4 月30日之全部病歷資料（見高雄
      長庚醫院99年7 月28日(99)長庚院高字第954256號函暨病
      歷資料，卷宗頁96至213 ）以觀，足徵原告因本件車禍事
      故受有左手第5 掌骨骨折、左手肱骨骨折、左手臂腔室症
      候群、左脛骨撕裂性骨折、十字韌帶損傷及含左手背3x2.
      5 公分等多處擦傷之傷害。
    2.至原告主張：伊尚因本件車禍事故受有第12胸椎壓迫性骨
      折乙節，則早於97年9 月16日本件車禍事故發生前，即已
      經由X-RAY 檢查結果發現；且原告曾於97年1 月14日因騎
      乘自行車被機車撞擊而主訴頭痛乙節，均觀諸高雄長庚醫
      院提供之原告自97年1 月1 日起至98年7 月3 日止之全部
      病歷資料（見高雄長庚醫院99年11月23日(99)長庚院高字
      第9B15 44 號函暨病歷資料，卷宗頁282 至376 ）即知，
      誠難認原告所受第12胸椎壓迫性骨折部分，乃因本件車禍
      事故所致，至為明灼。是故，原告因患有第12胸椎壓迫性
      骨折病症，而在阮綜合醫療社團法人阮綜合醫院（下稱阮
      綜合醫院）治療，暨99年3 月19日在高雄長庚醫院治療（
      見附民卷宗頁7 ）乙節，即應認與本件車禍事故無涉。
    3.原告復主張：伊因本件車禍事故受傷，後續追蹤治療「帕
      金森氏症、骨質疏鬆症、腰椎第1 節壓迫性骨折」等病症
      等情，固曾提出高雄長庚醫院腦神經外科醫師於99年8 月
      3 日出具之診斷證明書為證，惟為被告執以前詞否認，細
      繹該診斷證明書記載，原告所患前揭病症，乃於99年7 月
      5 日入院治療，並於同年月21日由高雄長庚醫院放射科施
      行椎體成型術，同年月24日出院，續由門診追蹤治療；此
      外，遍閱高雄長庚醫院上揭2 份有關原告病歷資料相互以
      觀，誠難認原告所患前揭病症與本件車禍事故間有何相當
      之因果關係存在；且高雄長庚醫院亦於99年11月23日以(9
      9)長庚院高字第9B1544號函說明：據病歷所載，原告因本
      件車禍事故受傷至該院急診、住院診斷為左手掌骨折併左
      上肢腔室症候群，經治療後於同年月21日出院，評估其上
      述病症應不會導致巴金森氏症（帕金森氏症），且原告於
      上開就診期間並未接受頭部影像學檢查等情，至為明灼。
      此外，原告既無法提出其他積極證據以佐證，實難僅憑高
      雄長庚醫院腦神經外科醫師於99年8 月3 日出具之診斷證
      明書，遽認原告所患此部分病症乃本件車禍事故受傷之範
      圍至明。
  (三)原告因本件車禍事故而支出之醫療費用損失，應為若干？
    1.查原告因本件車禍事故所受傷害為左手第5 掌骨骨折、左
      手肱骨骨折、左手臂腔室症候群、左脛骨撕裂性骨折、十
      字韌帶損傷及含左手背3x2.5 公分等多處擦傷等，悉如前
      述，有關因本件車禍事故而受有支出醫療費用部分，自應
      以治療此部分傷害為限。基此，原告因患有第12胸椎壓迫
      性骨折病症而在阮綜合醫院治療部分之醫療費用（收據見
      卷宗頁70至71、234 之證物袋內），殊非原告因本件車禍
      事故所受之損害甚明。
    2.又依原告提出自98年7 月30日起至99年8 月30日止，在高
      雄長庚醫院所支出醫療費用繳費證明（見卷宗頁242 至24
      6 ），共計為58,744元，足徵原告於99年6 月28日準備程
      序期日所提出在高雄長庚醫院之就診單據（見卷宗頁51、
      61至69、73至80、82至85、88至91、95、234 之證物袋內
      ），均與此一醫療費用繳費證明所載重複；另原告先後於
      99年8 月26日、9 月15日、16日、27日支出醫療費用440
      元、300 元、440 元、610 元（150 元、460 元等2 筆）
      等情，此有原告提出高雄長庚醫院醫療費用收據附卷（見
      卷宗頁234 之證物袋內）足憑，應堪認定。
    3.至於原告另在同安國術損傷整復所整復費用部分，雖提出
      相關收據（見卷宗頁88、93、234 之證物袋內）為證，惟
      為被告所否認，且此部分整複是否為原告因本件車禍事故
      受傷之治療或復健所必要，尚無證據足資佐證，故原告此
      部分支出費用，委難認係必要費用之支出。
    4.其次，原告先後於98年7 月21日、7 月27日、8 月11日支
      出醫療用品口腔棉棒、紗布墊、生理食鹽水、紙膠、3 ×
      3 紗布、紙膠及棉花棒等，分別為135 元、90元及115 元
      ，有免用統一發票收據在卷（見卷宗頁可稽92、95），核
      屬治療因本件車禍事故受傷所必要；再者，原告提出98年
      10月13日醫療用品530 元之統一發票（見卷宗頁60），應
      屬治療本件車禍事故所受傷害所必要之支出；至於99年3
      月24日支出背架7,000 元之統一發票（見卷宗頁70、234
      之證物袋內），則應為治療第12胸椎壓迫性骨折之病症所
      需，尚與本件車禍事故無涉。
    5.綜上，原告因本件車禍事故受傷而受有支出醫療費用共計
      61,404元（即自98年7 月30日起至99年8 月30日止醫療費
      用58,744元、醫療費用99年8 月26日、9 月15日、16日、
      27日支出醫療費用440 元、300 元、440 元、610 元；98
      年10月13日醫療用品530 元、98年7 月21日、7 月27日、
      8 月11日醫療用品135 元、90元及115 元）。
  (四)原告因本件車禍事故所受支出之就醫交通費用損失，應為若
    干？
    1.原告主張因本件車禍事故受傷而支出就醫交通費用損失部
      分，雖曾提出相關單據為證，惟亦為被告所否認。其中有
      部分單據未填載乘車日期、時間（見卷宗頁56、86、87、
      94、234 之證物袋內），致無從稽考是否為治療本件車禍
      事故受傷所支出之交通費用；有部分交通費用支出，業據
      原告執據申請受領強制汽車責任保險給付（見卷宗頁57至
      60、82、87、92、94）；有部分交通費用支出，顯與本件
      車禍事故無關（98年1 月14日支出250 元，卷宗頁81）；
      有部分交通費用支出之日期，並未有相關之就醫紀錄（98
      年12月4 日支出交通費用145 元，卷宗頁57；99年1 月12
      日支出交通費用250 元、99年1 月17日支出交通費用110
      元，卷宗頁86；99年1 月8 日支出交通費用共350 元、99
      年1 月15日支出交通費用115 元，卷宗頁87；98年8 月支
      出仁美至光復路派出所交通費用220 元、98年8 月16日支
      出交通費用700 元、98年9 月10日支出交通費用360 元，
      卷宗頁92；98年8 月13日支出仁美至左營之交通費用700
      元、98年8 月18日支出交通費用200 元、98年9 月14日支
      出交通費用350 元，卷宗頁94；98年8 月14日支出交通費
      用215 元、98年10月7 日支出交通費用150 元，卷宗頁95
      ）。
    2.是以，僅有98年9 月7 日、99年2 月23日、3 月15日、4
      月16日、6 月11日、30日、7 月5 日、24日、30日、8 月
      17日、25日、9 月16日，原告因赴高雄長庚醫院就醫支出
      650 元、18 5元、340 元、355 元、170 元、160 元、
      170 元、160 元、330 元、345 元、350 元、340 元交通
      費用（見卷宗頁95、234 之證物袋內），共計3,555 元尚
      未請領強制汽車責任保險給付。
  (五)原告於出院休養後，其所受看護費用之損失，與本件車禍事
    故間，是否具有相當之因果關係？
    1.查原告於出院休養6 週內均須他人全日看護，出院後應休
      養3 至4 個月，始可回復工作等情，業據高雄長庚醫院於
      99年7 月28日以(99)長庚院高字第954256號函暨檢附病歷
      資料說明在卷（見卷宗頁96），足徵原告於出院休養6 週
      後至4 個月間，即2.5 個月仍應休養，但無須他人全日看
      護；經審視原告上開病歷資料以觀，此2.5 個月之休養期
      間，宜由他人半日看護即可。
    2.徵諸前揭兩造所不爭執事項，如認原告因本件車禍事故確
      實受有休養後之看護費用之損害者，同意專人看護費用每
      月18,900元，顯見原告此2.5 個月休養期間，仍受有23,6
      25元之看護費用損失（計算式：18,900×2.5 ÷2 ＝23,6
      25）。至逾此範圍之請求，則屬無據，不應准許。
  (六)原告是否↓本件車禍事故之發生而受有勞動能力減損之情形
    ？如有，應為若干？
    1.查原告於99年4 月30日最後一次至高雄長庚醫院骨科就診
      之病情研判，其病症並未達勞工保險失能給付標準表第56
      項「其他軀幹骨畸形障害」之程度等情，亦據高雄長庚醫
      院於99年7 月28日以(99)長庚院高字第954256號函暨檢附
      病歷資料說明綦詳（見卷宗頁96）。
    2.準此以解，原告並未因本件車禍事故而受有勞動能力減損
      之情事。
  (七)原告是否因本件車禍事故之發生而受有工作損失？如有，應
    為若干？
    1.查原告因本件車禍事故發生受傷，自98年7 月4 日車禍當
      日住院治療至同年21日出院，出院後4 個月始可回復工作
      等情，詳如前述，足徵原告確因本件車禍事故而受有工作
      損失達4 個月又18日，應堪認定。
    2.是以，依兩造前揭不爭執事項所示，兩造同意按基本工資
      即每月17,280元計算，故原告所受工作損失共計79,488元
      【計算式：17,280×（4+18/30 ）＝79,488】。
  (八)原告因本件車禍事故所受非財產上損害即精神慰撫金，其數
    額應以若干為適當？
    1.按慰撫金之賠償須以人格權遭遇侵害，使精神上受有痛苦
      為必要，其核給之標準固與財產上損害之計算不同，然非
      不可斟酌雙方身分資力與加害程度，及其他各種情形核定
      相當之數額，最高法院51年臺上字第223 號著有判例要旨
      可資參照。
    2.原告主張因本件車禍事故受有身體及精神上極大痛苦，故
      請求1,500,000 元精神慰撫金等情，為被告辯以請求數額
      過高，應不可採等語。查張福裕因過失駕駛行為，致原告
      受有上開傷害，為不法侵害原告之身體權、健康權，堪認
      原告受有一定程度之精神上痛苦，是依前開規定，自應認
      原告請求被告賠償其非財產上之損害，洵屬有據。次查，
      原告為高職畢業，平日販賣紅豆餅，每月平均收入約21,0
      00元至22,000元（見99年6 月28日準備程序筆錄，卷宗頁
      53、9月14日言詞辯論筆錄，卷宗頁223、10月12日言詞辯
      論筆錄，卷宗頁238），原告於97年度有股利所得共15,50
      4元，投資財產共222,610元（有稅務電子閘門財產所得調
      件明細表可證，見卷宗頁16至20）；張福裕為國中畢業，
      目前受僱於王田公司，擔任營業車司機，98年度薪資所得
      共199,920 元（見99年10月12日言詞辯論筆錄，卷宗頁2
      38），97年度尚有財產交易所得共4,300 元，名下無任何
      財產（見稅務電子閘門財產所得調件明細表，卷宗頁29）
      ）可稽。是本院審酌張福裕駕駛系爭半聯結車行經車禍地
      點，自左後方超越原告所騎乘自行車時，並未注意車前狀
      況及兩車併行之間隔，亦未隨時採取安全措施，致系爭半
      聯結車之右側防捲桿擦撞原告自行車之左側手把，並斟酌
      原告所受傷勢程度及精神上之痛苦等情，因認原告請求之
      精神慰撫金以300,000 元為適當，逾此數額，尚嫌過高，
      即屬無據。
  (九)職是之故，原告因本件車禍事故所受損害，即支出醫療費用
    元（含醫療用品費用）61,404元、就醫交通費用3,555 元，
    住院期間及出院休養期間6 週之看護費用84,000元，工作損
    失79,488元、休養後之看護費用23,625元等財產上損害，及
    非財產上損害即精神慰撫金200,000 元，共計452,072 元。
  (十)復以，原告已受領強制汽車保險給付52,747元（含醫療費用
    共計15,247元及看護費用36,000元，至於交通費用部分雖已
    受領7,425元，惟上開原告得請求之交通費用已扣除保險給
    付）等情，而依強制汽車責任保險法第32條規定，保險人依
    該法規定給付之保險金，視為加害人或被保險人損害賠償之
    一部分，加害人或被保險人受賠償請求時，得扣除之，是原
    告主張前開各該賠償金額尚應扣除52,747元，故原告得向被
    告請求之損害賠償額共計為399,325 元（計算式︰452,072
    －52,747＝399,325 ）；又被告於本案訴訟繫屬前，曾暫給
    付原告25,000元醫藥費用，亦應扣除，故原告得向被告請求
    之損害賠償額應再扣除25,000元，即374,325 元。
六、按受僱人因執行職務，不法侵害他人權利者，由僱用人與行
    為人連帶負損害賠償責任，民法第188 條第1 項前段定有明
    文。張福裕為王田公司之受僱人，王田公司既未舉證選任受
    僱人及監督其職務之執行，已盡相當之注意或縱加以相當之
    注意而仍不免發生損害，揆諸前揭條文及說明，自應與張福
    裕連帶負損害賠償責任。
七、綜上所述，原告因張福裕駕駛系爭半聯結車時，疏未注意車
    前狀況及兩車併行之間隔，亦未隨時採取安全措施，致原告
    受傷：而張福裕既受僱於王田公司，王田公司既未盡選任、
    監督之注意，故被告應連帶賠償原告所受財產上暨非財產上
    之損害，共計452,072 元；惟原告得向被告請求連帶賠償之
    數額，尚應扣除已受領之強制汽車責任保險給付52,747元及
    本案訴訟繫屬前已暫付25,000元，即374,325 元。從而，原
    告依民法第184 條第1 項前段、第193 條第1 項、第195 條
    第1 項及第188 條第1 項規定，訴請被告連帶給付374,325
    元，及自起訴狀繕本送達翌日即99年4 月3 日起清償日止，
    按週年利率5%計算之遲延利息，洵屬有據，應予准許。至於
    原告請求逾此範圍部分，並無理由，應予駁回。
八、本件原告勝訴部分，其所命給付之金額未逾50萬元，依民事
    訴訟法第389 條第1 項第5 款，應依職權宣告假執行，至被
    告聲請願供擔保准予免為假執行部分核無不合，爰酌定如主
    文第4 項示相當擔保金額准許之。
九、因本件事證已臻明確，兩造其餘主張陳述及所提之證據，經
    本院斟酌後，咸認與判決結果不生影響，均毋庸再予論述，
    附此敘明。
據上論結，本件原告之訴為一部有理由，一部無理由，依民事訴
訟法第79條、第389 條第1 項第5 款、第392 條第2 項，判決如
主文。
中    華    民    國    99    年    12    月    24    日
                  民事第五庭  法  官  劉定安
正本係照原本作成。
如不服本判決，應於送達後20日內，向本院提出上訴狀並表明上
訴理由，如於本判決送達前提起上訴者，應於判決送達後10日內
補提上訴理由書（須附繕本）。
如委任律師提起上訴者，應一併繳納上訴審裁判費。
中    華    民    國    99    年    12    月    28    日
                              書記官  林秀敏

司法院資訊處製作；財團法人民間司法改革基金會備份。
